【裁判字號】    96,簡上,577
【裁判日期】    970317
【裁判案由】    妨害自由等
【裁判全文】
臺灣桃園地方法院刑事判決             96年度簡上字第577號
上   訴   人
即   被   告  甲○○
上列上訴人即被告因妨害自由等案件，不服本院中華民國96年9
月20日96年度壢簡字第777 號刑事簡易判決（聲請簡易判決處刑
案號：96年度偵字第5194號），提起上訴，本院管轄之第二審合
議庭判決如下：
    主  文
上訴駁回。
    事    實
一、甲○○為丙○○前男友，並曾共同居住，彼此間具有家庭暴
    力防治法第3 條第2 款規定之家庭成員關係。丙○○因故與
    甲○○分手，惟甲○○心有不甘，於民國95年9 月25日至丙○○工作之地點以欲對丙○○注射愛滋血為由恐嚇丙○○，
    丙○○因而報警求助（此部分業經本院以96年度壢簡字第60
    4 號判處有期徒刑3 月，並經本院以96年度聲減字第8192號
    裁定減為有期徒刑1 月又15日確定在案）。甲○○欲與丙○○就上開事端尋求和解，遂於95年9 月26日凌晨5 時30分許
    ，前往丙○○住處附近之桃園縣桃園市○○街90巷口守候，
    見丙○○出現後，復與丙○○發生口角，竟基於恐嚇危害安
    全之犯意，以「我會讓妳兩隻眼睛瞎掉」、「讓妳生不如死
    」等加害生命、身體之話語恫嚇丙○○，使丙○○心生畏懼
    ，致生危害於安全。另甲○○為要求丙○○與其和解關於甲○○在95年4 月14日強制及傷害丙○○之犯行，又於95年10
    月3 日上午9 時30分許，在桃園縣桃園縣中山路845 號門前
    等待丙○○工作結束，見丙○○騎乘SX3-228 號機車離開工
    作地點時，即騎乘車號AZ9-036 號重型機車尾隨其後，至桃
    園縣八德市○○路與明光街口時，竟基於強制之犯意，強行
    將丙○○攔下後，徒手取走丙○○所騎乘機車鑰匙，以此強
    暴之方式，妨害丙○○騎乘機車離去之權利，並又因與丙○○起口角衝突，遂又另行基於恐嚇危害安全之犯意，以「我
    每天都在監視妳」、「妳要拼，沒關係，我也會跟妳拼」、
    「妳不要害死妳全家」等恫嚇生命、身體之話語恐嚇丙○○
    ，使丙○○心生畏懼，致生危害於安全。
二、案經被害人丙○○訴由桃園縣政府警察局桃園分局報請臺灣
    桃園地方法院檢察署檢察官偵查後，聲請簡易判決處刑。
    理    由
一、訊據被告甲○○矢口否認上開恐嚇、強制犯行，辯稱：95年
    9 月26日凌晨5 時30分許，伊有去告訴人丙○○家巷口那邊
    ，但未與丙○○講話，是丙○○與乙○○阻擋伊；至於95年
    10月3 日上午9 時30分許，伊不記得有騎乘機車找丙○○，
    並尾隨其至八德市○○路及明光街口之事云云。經查：
  (一)上開犯罪事實，業經證人丙○○於本院審理中具結證稱：「
    因那陣子都遭被告跟蹤恐嚇，卻苦無證據，所以隨身攜帶錄
    音筆，而95年9 月26日當天，因為我在早餐店上5 時30分的
    班，而被告常跟蹤我，我就請我父親乙○○陪我，我到達路
    口時發現被告在那，我就問被告為何常常在那擋路，他說他
    在運動，我請他不要常恐嚇、干擾我，當天我就有錄音，被
    告有講『要讓我的兩隻眼睛瞎掉』、『讓我生不如死』等語
    ；95年10月3 日上午9 時30分許，是我於8 點多至隔壁送餐
    後正要從早餐店下班，看到被告在合作金庫外徘徊，就回店
    內打電話要我父親及弟弟準備Ｖ８、照相機來蒐證，而且我
    有帶錄音筆，當天在中華路、明光路口時，被告騎車攔住我
    的機車，我無法前進，被告搶我車鑰匙，搶到鑰匙後，我就
    把機車架起來準備離開，但還沒架好，也還沒離開機車，被
    告就還給我，我騎車在龍祥路口又遭被告攔下，並說一堆『
    生不如死』、『大家試試看』、『我每天都在監視你，你要
    拼沒關係，我也會跟你拼，你不要害死你全家』這類的話，
    後來可能因為看到偵防車就走了。我聽到這些話，而且他也
    知道我家人作息，讓我好長時間都感到害怕」等語（本院卷
    第46、47頁）。而證人即告訴人丙○○之父乙○○亦於本院
    審理時亦證稱：「95年9 月26日凌晨5 時30分許，因為我跟
    在丙○○後面，看見被告在龍山國小圍牆邊，然後過來堵丙○○，一直堵到龍祥街30號前，我問他為何要堵我們，之後
    我就報警，我當時有聽到被告對丙○○說『你給我試試看，
    我要給你好看，我會讓你的兩隻眼睛瞎掉（台語）』，之後
    警察到場，我跟警察說這些事，我就沒聽到其他的；而95年
    10月3 日上午8 時30分，丙○○打電話說被告在她上班的店
    門口等她，要我過去蒐證，我不到9 點就到，當時我看到被
    告站在中山路對面合作金庫走廊前矮樹，只看到肩膀跟頭部
    ，我在對面拍，之後被告尾隨丙○○，我就叫我兒子過來載
    我並用Ｖ８拍攝，在中華路、明光路口，被告騎車直往丙○○靠近，丙○○無法前進，我有看到被告伸手到丙○○機車
    那邊好像要拔鑰匙，但被丙○○身體擋住，我看不清楚有無
    拔下，丙○○就把機車架起來準備用走的，不過人還在車旁
    ，兩手握著把手、腳踩著停車腳架，應該是準備停車，但還
    沒架起來，之後被告機車稍微彎一下，過沒幾秒丙○○又坐
    回車上繼續騎車，丙○○一直走，被告也斷斷續續往丙○○
    方向靠近，到龍祥街的新竹貨運，有一輛巡邏警車，不知道
    被告是否因為心慌就騎走，不過被告跟丙○○談話內容，因
    為我在車上，所以沒聽到」等語（本院卷第48至50頁），核
    與前述證人丙○○證述內容互核大致相合，是證人丙○○與
    乙○○所為前揭證言，應屬真實而堪採信。
  (二)再告訴人所提95年9 月26日及同年10月3 日之錄音光碟業經
    原審於審理程序中當庭播放而為勘驗，結果亦與告訴人提出
    之錄音譯文大致相合，且被告亦承認光碟中聲音係其聲音無
    誤，此有原審勘驗筆錄1 份附卷可參（原審卷第22頁），則
    檢視卷附之錄音譯文，其對話內容與證人丙○○、乙○○上
    開證述於95年9 月26日及同年10月3 日遭被告跟蹤、攔車、
    強制取走鑰匙及恐嚇等情節相符，且被告之言談內容確有「
    你試試看」、「我會讓你兩隻眼睛瞎掉」、「決定讓你生不
    如死」、「我每天都在監視你」、「你要拼」、「沒關係，
    我會跟你拼」等語，亦與證人丙○○、乙○○上開證述吻合
    ，堪認上開錄音光碟確係告訴人於本案爭執發生時所蒐集之
    證據無誤，被告空口否認上開錄音光碟之真實性，辯稱卷附
    錄音光碟係經剪接云云，顯係事後卸責之詞，不足採信。
  (三)此外，並有蒐證照片18幀在卷可參，是被告上開所辯，均非
    可採，本件被告犯行明確，應依法論罪科刑。
二、核被告甲○○為告訴人丙○○前男友，並曾共同居住，彼此
    間具有家庭暴力防治法第3 條第2 款規定之家庭成員關係，
    而被告甲○○於95年9 月26日、95年10月3 日恐嚇告訴人之
    犯行，均係犯刑法第305 條之恐嚇危害安全罪；被告於95年
    10月3 日以強暴手段強取告訴人之機車鑰匙，妨害告訴人騎
    乘機車離去之權利，係犯刑法第304 條第1 項強制罪，被告
    所犯上開各罪均為家庭暴力防治法2 條第2 項之家庭暴力罪
    （家庭暴力防治法雖於96年3 月28日修正後施行，惟該法修
    正未涉及本案論罪科刑之變動，自無庸為新舊法比較），被
    告所犯前開各罪，犯意各別，行為互殊，應予分論併罰。原
    審以被告罪證明確，並審酌被告犯罪之目的、動機、犯罪手
    段、所生危害、犯後否認犯行之態度及被告之平日素行、智
    識程度等一切情狀，適用刑法第304 條第1 項、第305 條，
    分別量處有期徒刑4 月、4 月及3 月，並依中華民國九十六
    年罪犯減刑條例第2 條第1 項第3 款、第7 條、第9 條、第
    10條第1 項，刑法第41條第1 項前段、第51條第5 款，刑法
    施行法第1 條之1 第1 項、第2 項前段之規定，分別減為有
    期徒刑2 月、2 月及1 月又15日，並定應執行有期徒刑5 月
    ，且諭知易科罰金標準，以新臺幣1,000 元折算1 日。本院
    經核原審之認事用法均無違誤，量刑亦稱妥適，被告上訴之
    各項意旨指摘原判決不當，為無理由，應予駁回。
據上論斷，應依刑事訴訟法第455 條之1 第1 項、第3 項、第36
8 條，判決如主文。
本案經檢察官翁偉玲到庭執行職務。
中    華    民    國     97     年    3    月    17   日
                  刑事第七庭  審判長法  官  蕭世昌
                                    法  官  林惠霞
                                    法  官  劉為丕
以上正本證明與原本無異。
不得上訴。
                                    書記官  陳育萱
中    華    民    國    97    年    3     月    18    日


司法院資訊處製作；財團法人民間司法改革基金會備份。
